【裁判字號】    98,訴,103
【裁判日期】    980326
【裁判案由】    搶奪等
【裁判全文】
臺灣臺中地方法院刑事判決               98年度訴字第103號
公  訴  人  臺灣臺中地方法院檢察署檢察官
被      告  甲○○
                    (現另案於臺灣臺中監獄執行中)
上列被告因搶奪等案件，經檢察官提起公訴 (97年度偵字第2045
號)，被告於本院準備程序進行中就被訴事實為有罪之陳述，經
本院合議庭裁定由受命法官獨任進行簡式審判程序，判決如下：
    主  文
甲○○意圖為自己不法之所有，而搶奪他人之動產，累犯，處有
期徒刑捌月，減為有期徒刑肆月；又意圖為自己不法之所有，而
搶奪他人之動產，累犯，處有期徒刑捌月。應執行有期徒刑拾壹
月。
    犯罪事實及理由
一、犯罪事實：
(一)甲○○前於民國94年間因竊盜、詐欺案件，先後經本院以94
    年度沙簡字第120號、94年度訴字第3076號分別判處有期徒
    刑5月、10月確定，該2罪接續執行，於民國95年10月28日執
    行完畢，猶不知悔改。甲○○因與丙○○ (有輕度腦性痲痺
    造成身體不協調之肢體障礙)共同居住在陳育輝提供之臺中
    縣烏日鄉○○村○○路639巷26號處所而結識，明知丙○○
    平日依靠輪椅在夜市等公共場所販賣香菸等商品維生，竟意
    圖為自己不法之所有，先後：(一)於96年4月間某日晚間10時
    許，在臺中市○○路黎明夜市內，向丙○○稱：陳育輝囑託
    伊搭載丙○○回家等語，待丙○○將所有新臺幣 (下同)1,3
    00元先放置在甲○○騎乘之改裝三輪機車上，甲○○即趁丙
    ○○疏於防備之際，搶得該現金後即行離去；(二)於96年6月
    底某日晚間8時許，在臺中市○○路忠孝夜市內，見丙○○
    獨自推輪椅沿路販賣商品，乃騎乘改裝三輪機車從後衝撞丙
    ○○乘坐之輪椅，致丙○○所坐輪椅翻覆，丙○○摔倒在地
    ，商品掉落一地，甲○○即趁丙○○不及撿取而疏於防備之
    際，搶得丙○○所有掉落之香菸其中1包 (市價70元)後逃逸
    ，並供己使用。
(二)案經臺中縣警察局烏日分局報請臺灣臺中地方法院檢察署檢
    察官偵查起訴。
二、理由：
(一)本案被告甲○○所犯係死刑、無期徒刑、最輕本刑為3年以
    上有期徒刑以外之罪，被告於準備程序中就被訴事實為有罪
    之陳述，經告知簡式審判程序之旨，並聽取公訴人及被告之
    意見後，本院合議庭認為適宜而依刑事訴訟法第273條之1第
    1項規定，裁定由受命法官獨任進行簡式審判程序，且依同
    法第273條之2、第159條第2項之規定，不適用傳聞法則有關
    限制證據能力之相關規定，合先敘明。
(二)據以論罪之證據名稱：
    1.被告甲○○於本院審理時自白上揭犯行。
    2.證人即被害人丙○○、證人陳育輝於警詢、偵訊時之證詞
      。
    3.被害人丙○○之身心障礙手冊影本1張、輪椅照片2張。
    4.綜上各節相互佐證，被告自白核與事實相符，應堪採信，
      本案事證明確，被告犯行堪以認定，應予依法論科。
(三)論罪與量刑：
    核被告甲○○上揭所為，均係犯刑法第325條第1項之搶奪罪
    。被告前後2次搶奪之犯行，犯意各別，行為互殊，應予分
    論併罰。被告有如犯罪事實欄所載論罪科刑執行情形，有卷
    附臺灣高等法院被告前案紀錄表1份可按，其受有期徒刑執
    行完畢後5年以內再故意犯本件法定刑為有期徒刑之罪，為
    累犯，均應依刑法第47條第1項規定加重其刑。爰審酌被告
    前有多次竊盜前科，有上開臺灣高等法院被告前案紀錄表可
    參，顯見其素行非佳，且其正值壯年，不知努力工作以獲取
    正當報酬，明知被害人丙○○為肢體有障礙人士，仍以搶奪
    之手段獲取財物，已危害社會治安及人身財產之安全，惟念
    其犯罪後坦承犯行，態度尚可等一切情狀，分別量處如主文
    所示之刑。末按被告所犯犯罪事實(一)之搶奪犯行，犯罪時間
    於96年4月間某日，因無證據證明其犯罪時間係在中華民國9
    6年罪犯減刑條例第2條第1項規定之96年4月24日基準日後，
    自應為有利被告之認定，又所宣告之刑未逾有期徒刑1年6月
    ，不在該條例第3條第1項第15款所定排除減刑之列，應依該
    條例第2條第1項第3款之規定，減其宣告刑2分之1，並與上
    開犯罪事實(二)之罪所判處之刑，合併定其應執行之刑，以示
    懲戒。
三、應適用之法條：
    依刑事訴訟法第273條之1第1項、第299條第1項前段、第310
    條之2、第454條，刑法第325條第1項、第47條第1項、第51
    條第5款，中華民國96年罪犯減刑條例第2條第1項第3款、第
    7條、第11條，判決如主文。
本案經檢察官乙○○到庭執行職務。
中    華    民    國    98    年    3     月    26    日
                  刑事第十六庭    法  官  簡芳潔
以上正本證明與原本無異。
如不服本判決應於收受送達後10日內向本院提出上訴書狀，並應
敘述具體理由；其未敘述上訴理由者，應於上訴期間屆滿後20日
內向本院補提理由書（均須按他造當事人之人數附繕本）「切勿
逕送上級法院」。
                                  書記官  呂苗澂
中    華    民    國    98    年    3     月    26    日
附錄論罪科刑法條全文：
中華民國刑法第325條
意圖為自己或第三人不法之所有，而搶奪他人之動產者，處6月
以上5年以下有期徒刑。
因而致人於死者，處無期徒刑或7年以上有期徒刑，致重傷者，
處3年以上10年以下有期徒刑。
第 1 項之未遂犯罰之。


司法院資訊處製作；財團法人民間司法改革基金會備份。
